臺灣屏東地方法院刑事判決　　　　　　　95年度訴字第1087號
公　訴　人　臺灣屏東地方法院檢察署檢察官
被　　　告　甲○○
上列被告因違反毒品危害防制條例案件，經檢察官提起公訴（95
年度毒偵字第1753號），因被告就被訴事實為有罪之陳述，經本
院告知簡式審判程序意旨，並聽取公訴人、被告之意見後，本院
合議庭裁定由受命法官獨任依簡式審判程序審理，判決如下：
    主  文
甲○○施用第一級毒品，累犯，處有期徒刑捌月；又施用第二級
毒品，累犯，處有期徒刑肆月。應執行有期徒刑拾月。
    事  實
一、甲○○前因販賣第二級毒品而違反毒品危害防制條例案件，
    經本院90年度訴字第172 號判處有期徒刑3 年確定，及因施
    用第一級、第二級毒品違反毒品危害防制條例案件，經本院
    90年度訴字第948 號判處有期徒刑10月、7 月，應執行有期
    徒刑1 年2 月確定，2 刑接續執行，於民國90年9 月13日入
    監，94年7 月25日縮刑假釋出監，95年4 月26日因假釋期滿
    未經撤銷假釋而執行完畢。
二、又其因施用毒品而違反毒品危害防制條例，經依本院90年度
    毒聲字第377 號裁定令入勒戒處所施以觀察、勒戒，於90年
    3 月22日入所執行，90年4 月19日因無繼續施用傾向出所，
    旋又2 犯施用毒品，經依本院90年度毒聲字第1866號裁定令
    入勒戒處所施以觀察、勒戒，於90年11月14日入所執行，繼
    因有繼續施用毒品傾向，經本院以90年度毒聲字第2090號裁
    定令入戒治處所施予強制戒治，於91年1 月14日轉入執行，
    嗣經本院以91年度毒聲字第477 號裁定停止戒治，於91年5
    月23日出所併付保護管束，91年12月13日期滿未經撤銷停止
    戒治而執行完畢。
三、甲○○於前開強制戒治執行完畢後5 年內，仍不知悔改，復
    基於施用第一級、第二級毒品之犯意，依序於95年9 月15日
    上午某時、95年9 月14日上午某時，在其位於屏東縣新埤鄉
    ○○村○○路78號住處內，分別以皮下注射之方式，施用第
    一級毒品海洛因1 次（注射針筒於查獲前已經丟棄而滅失）
    ，及以置入玻璃管內燒烤並吸用其所生煙霧之方式，施用第
    二級毒品甲基安非他命1 次（玻璃管於查獲前已經丟棄而滅
    失）。嗣於95年9 月16日下午1 時30分許，在屏東縣南州鄉
    ○○村○○路2 巷1 號前為警查獲，經採尿送驗結果，呈嗎
    啡即海洛因經人體水解代謝產物及甲基安非他命雙重陽性反
    應。
四、案經屏東縣警察局東港分局報告臺灣屏東地方法院檢察署檢
    察官偵查起訴。
    理  由
一、前揭施用第一級、第二級毒品之犯罪事實，除據被告甲○○
    於本院審理時自白不諱，其查獲時經採尿送臺灣檢驗科技股
    份有限公司以氣相層析質譜儀（GC/MS） 等方法鑑驗結果，
    亦檢出嗎啡，即海洛因經人體水解代謝產物及甲基安非他命
    成分，有該公司95年9 月27日編號KＺ000000000000號濫用藥
    物尿液檢驗報告在卷可稽，乃鑑定機關本於專業知識，並以
    精密儀器鑑驗所得，足堪憑信。被告甲○○自白施用海洛因
    及甲基安非他命，堪認與事實相符。
二、被告甲○○前因施用毒品而違反毒品危害防制條例，曾經依
    本院90年度毒聲字第377 號裁定令入勒戒處所施以觀察、勒
    戒，於90年3 月22日入所執行，90年4 月19日因無繼續施用
    傾向出所，旋又2 犯施用毒品，經依本院90年度毒聲字第18
    66號裁定令入勒戒處所施以觀察、勒戒，於90年11月14日入
    所執行，繼因有繼續施用毒品傾向，經本院以90年度毒聲字
    第2090號裁定令入戒治處所施予強制戒治，於91年1 月14日
    轉入執行，嗣經本院以91年度毒聲字第477 號裁定停止戒治
    ，於91年5 月23日出所併付保護管束，91年12月13日期滿未
    經撤銷停止戒治而執行完畢，有臺灣高等法院被告全國前案
    紀錄表、臺灣屏東地方法院檢察署刑案資料查註紀錄表各1
    份附卷可按，其經強制戒治期滿5 年內再犯本件施用第一級
    毒品海洛因、第二級毒品甲基安非他命之犯罪事證已臻明確
    ，應依法論科。
三、按海洛因及甲基安非他命分別為毒品危害防制條例第2 條第
    2 項第1 款、第2 款規定之第一級、第二級毒品，除法律另
    有規定者外，不得持有、施用。核被告甲○○所為，係犯毒
    品危害防制條例第10條第1 項之施用第一級毒品罪，及同條
    第2 項之施用第二級毒品罪。其因施用而持有海洛因及甲基
    安非他命之低度行為，應各為施用之高度行為所吸收，均不
    另論罪。又被告甲○○前因販賣第二級毒品而違反毒品危害
    防制條例案件，經本院90年度訴字第172 號判處有期徒刑3
    年確定，及因施用第一級、第二級毒品違反毒品危害防制條
    例案件，經本院90年度訴字第948 號判處有期徒刑10月、7
    月，應執行有期徒刑1 年2 月確定，2 刑接續執行，於90年
    9 月13日入監，94年7 月25日縮刑假釋出監，95年4 月26日
    因假釋期滿未經撤銷假釋而執行完畢，有臺灣高等法院被告
    前案紀錄表及臺灣屏東地方法院檢察署刑案資料查註紀錄表
    各1 份在卷可按，茲於5 年以內再因故意犯本件有期徒刑以
    上之罪，為累犯，應加重其刑。又其所犯上開2 罪間，犯意
    各別，行為互殊，所犯構成要件有異，為數罪，應分論併罰
    之。
四、爰審酌被告甲○○之年齡、品行、智識能力、犯罪手段、對
    於法益侵害之程度，其為67年5 月16日出生、受有國中畢業
    教育程度、業工之人，有警詢年籍等資料在卷可參，為本件
    犯罪時年28歲，正值青壯，竟不思進取，前有多次犯罪經法
    院判刑確定執行完畢之紀錄，除上開構成累犯要件之執行紀
    錄，已如前述，不再重複評價者外，其86年間因違反麻醉藥
    品管理條例案件，經本院86年度易字第225 號判處有期徒刑
    4 月確定，於88年1 月18日易科罰金執行完畢；嗣前開構成
    累犯要件刑之執行後，又分別因詐欺案件，經本院95年度簡
    字第1183號判處有期徒刑5 月確定，及因施用第一級、第二
    級毒品4 罪，經本院95年度訴字第695 號判處有期徒刑1 年
    2 月、8 月、10月、4 月，應執行有期徒刑2 年6 月確定，
    2 刑接續執行，已於96年1 月10日入監，依指揮書應執行至
    98年10月10日期滿，有臺灣高等法院被告前案紀錄表、臺灣
    屏東地方法院檢察署刑案資料查註紀錄表各1 份、判決書2
    份在卷可按，素行欠佳，又其多次因施用毒品犯罪而經有期
    徒刑及保安處分之執行，仍不知警惕，屢次再犯，最近1 次
    經有期徒刑之執行，甫於95年4 月26日執行完畢，詎3 日後
    即再犯上開（95年度訴字第695 號）施用毒品數罪，未幾又
    犯本件犯行，顯見其法治觀念薄弱，欠缺悔悟、遷善之決心
    ，猶堪認已施用毒品成習，積重難返。茲以民主法治國家之
    所異於獨裁、集權社會，其國家政策、社會發展，均取決於
    以全體公民個人意志累積形成之團體意志，凡公民不分性別
    、學歷、職業、貧富、愚智，任由鴻儒碩彥至販夫走卒，其
    個人意志之表現就團體意志決定之形成，均屬等值，直接影
    響國家、社會整體之命運，至關重要，則個人基於自主、健
    全意思所表現之公民意志，不分良窳，皆受尊重，然若有藉
    不正手段影響他人或自陷個人健全自主意志不能正常形成、
    表現者，不僅直接侵蝕公民團體意志形成之基礎，對於國家
    、社會法益及人民全體利益，猶已構成危害，是如投票受賄
    罪所規範者，即在禁止公民匯集個人自主意志以形成團體意
    志之過程受不當影響及控制，即為適例。今毒品除可對個人
    身體健康造成有形傷害外，就人之身體及精神形成高度成癮
    性及依賴性，猶足以抑制個人表現其本於心性能力所為自主
    意志之決定，並進而造成團體意志表現遭不當扭曲之危險，
    直接影響國家、社會之發展，侵害至鉅，斷非僅止於個人健
    康之危害，是其行為對於社會秩序及其個人身心健康之影響
    非輕，並考量其此犯罪施用毒品之方法、情節，及其犯罪後
    坦認犯行，態度尚可等一切情狀，分別量處如主文所示之刑
    ，並定其應執行之刑，以資儆懲。
五、未扣案而供被告甲○○前開施用毒品使用之注射針筒及玻璃
    管等工具，既據被告供稱於本件查獲前已經丟棄而滅失，依
    現有卷證復無證據可認其尚存在，爰不另為沒收之諭知，附
    此敘明。
六、又公訴意旨另以被告甲○○自95年7 月15日7 時許起，至95
    年9 月16日下午2 時50分許間，除前開經論罪科刑部分外，
    尚有多次施用第一級毒品犯行，然姑不論其就該所稱其他部
    分犯行，除籠統概稱於某一期間發生外，對其次數、時間及
    其他可資辨別、特定其所指對象事實之特徵，則未據著墨，
    是否能認為已經提出特定具體構成犯罪嫌疑事實請求審判而
    發生起訴之效力，已非無疑；按被告之自白，不得作為有罪
    判決之唯一證據，仍應調查其他必要之證據，以察其是否與
    事實相符，刑事訴訟法第156 條第2 項定有明文，茲以施用
    海洛因後24小時內經由尿液排出之量可達使用劑量之80 ％
    ，有行政院衛生署管制藥品管理局92年2 月13日管檢字第09
    20000964號函在卷可參，苟上開公訴意旨就所稱被告其他部
    分犯行之陳述，果能認為客觀上已足以具體特定並發生起訴
    之效力，依現有卷證，其事實除被告之自白外，亦難認為已
    具其他充分事證可資佐證，惟此部分依起訴書論告欄敘述方
    式，容為公訴人所認與上開經論罪部分有一罪之關係，爰不
    另為無罪之諭知，附此敘明。
據上論斷，應依刑事訴訟法第273 條之1 第1 項、第299 條第1
項前段，毒品危害防制條例第10條第1 項、第2 項，刑法第11條
前段、第47條第1 項、第51條第5 款，判決如主文。
本案經檢察官鍾仁松到庭執行職務
中　　華　　民　　國　　96　　年　　1 　　月　　31　　日
                  　　刑事第二庭　法　官　陳松檀
以上正本證明與原本無異。
如不服本判決應於收受本判決送達後10日內向本院提出上訴書狀
，其未敘述上訴理由者，並得於提起上訴後10日內向本院補提理
由書狀（均須按他造當事人之人數附繕本）「切勿逕送上級法院
」
中　　華　　民　　國　　96　　年　　1 　　月　　31　　日
                              　　書記官  林祥玉
毒品危害防制條例第10條
施用第一級毒品者，處6 月以上 5 年以下有期徒刑。
施用第二級毒品者，處3 年以下有期徒刑。
